臺灣高等法院臺南分院刑事判決　一００年度上訴字第一七五號
上訴人
即被告　蔡卜元
上列上訴人因違反毒品危害防制條例案件，不服臺灣臺南地方法
院九十九年度訴字第一三九七號，中華民國九十九年十一月十一
日第一審判決（起訴案號：臺灣臺南地方法院檢察署九十九年度
毒偵字第一七一九號），提起上訴，本院判決如下：
    主    文
上訴駁回。
    理    由
一、按刑事訴訟法第三百五十條、第三百六十一條、第三百六十
    二條、第三百六十七條規定，不服地方法院之第一審判決而
    上訴者，須提出上訴書狀，並應敘述具體理由，為上訴必備
    之程式；其所提出之書狀未敘述上訴理由，或僅曾以言詞陳
    述上訴理由者，均應於上訴期間屆滿後二十日內補提理由書
    於第一審法院。第一審法院經形式審查，認逾期未補提上訴
    理由者，應定期間先命補正；逾期未補正者，為上訴不合法
    律上之程式，應以裁定駁回。倘已提出上訴理由，但所提非
    屬具體理由者，則由第二審法院以上訴不合法律上之程式，
    判決駁回。而所謂具體理由，必係依據卷內既有訴訟資料或
    提出新事證，指摘或表明第一審判決有何採證認事、用法或
    量刑等足以影響判決本旨之不當或違法，而構成應予撤銷之
    具體事由，始克當之（例如：依憑證據法則具體指出所採證
    據何以不具證據能力，或依憑卷證資料，明確指出所為證據
    證明力之判斷如何違背經驗、論理法則）；倘僅泛言原判決
    認定事實錯誤、違背法令、量刑失之過重或輕縱，而未依上
    揭意旨指出具體事由，或形式上雖已指出具體事由，然該事
    由縱使屬實，亦不足以認為原判決有何不當或違法者（例如
    ：對不具有調查必要性之證據，法院未依聲請調查亦未說明
    理由，或援用證據不當，但除去該證據仍應為同一事實之認
    定），皆難謂係具體理由，俾與第二審上訴制度旨在請求第
    二審法院撤銷、變更第一審不當或違法之判決，以實現個案
    救濟之立法目的相契合，並節制濫行上訴（最高法院九十七
    年度台上字第八九二號判決意旨參照）。又依刑事訴訟法第
    三百六十七條之文義及立法意旨，僅於「上訴書狀未敘述上
    訴理由」之情形，為保障上訴人之權益，始有補正之問題。
    至有無敘述理由，第一審法院僅作形式上之審查，如上訴書
    狀形式上已敘述不服原判決之意旨者，即與未敘述上訴理由
    之情形有別，無庸再命補正；至於其理由是否具體，則屬第
    二審法院審查之範圍，亦不在命補正之列。亦即上訴書狀已
    記載理由，並有具體之敘述時，其上訴既屬合法，第二審法
    院固應就其理由之是否可取，為實體之審理及判斷；如認其
    上訴書狀雖記載理由，但並未具體敘述時，則無須再命補正
    ，可逕認其上訴不合法，以判決駁回之（最高法院九十七年
    度台上字第三八八九號判決意旨參照）。
二、本件上訴人即被告蔡卜元不服原判決，於民國（下同）九十
    九年十一月二十六日提起上訴，具上訴書狀敘述理由：「玆
    因為何同樣是累犯，因何別的同樣的罪犯，何因別人一級二
    級分別判四個月及三個月。」原審認被告基於施用第二級毒
    品甲基安非他命之犯意，於九十九年六月三十日十四時許，
    在臺南市○區○○路附近友人家中，將甲基安非他命置入玻
    璃球內以火燒烤之方式，施用第二級毒品甲基安非他命。另
    基於施用第一級毒品海洛因之犯意，於九十九年六月三十日
    十七時四十分許，在其臺南市○區○○街五二五巷三弄十三
    號住處，以將海洛因置入針筒內加水注射入人體之方式，施
    用第一級毒品海洛因犯行，係依被告於警詢、偵查中及原審
    審理時坦承不諱，且高雄市立凱旋醫院濫用藥物尿液檢驗報
    告、採尿年籍對照表，被告於為警查獲時採取尿液檢驗結果
    ，確呈嗎啡（即海洛因水解後之反應）及甲基安非他命陽性
    反應等證據，為認定之依據，並依累犯加重其刑，復審酌被
    告素行非佳，經觀察、勒戒後，未能戒除毒癮，多次再犯施
    用毒品罪刑，無戒毒悔改之意，惟施用毒品乃自戕行為，及
    犯罪後坦承犯行，具悔意之犯後態度，兼衡檢察官求刑、暨
    其智識程度、生活狀況等一切情狀，分別就其施用第一級毒
    品罪，累犯，處有期徒刑八月；又施用第二級毒品罪，累犯
    ，處有期徒刑八月，並定應執行之刑一年二月，業於原判決
    理由中詳述明確，核無違誤。被告上訴理由僅以同樣是累犯
    ，因何處刑會有差別待遇等語，而未就原判決量刑有何瑕疵
    而為具體指摘，亦未依據卷內既有訴訟資料或提出新事證，
    具體指摘或表明原審判決有何採證認事、用法或量刑等足以
    影響判決本旨之不當或違法，構成應撤銷之具體事由，徒以
    上開理由不服原判決，揆諸前開說明，其上訴理由，自難謂
    有具體理由。依首揭說明，其上訴自屬不合法律上之程式，
    應予駁回。並不經言詞辯論為之。
三、據上論斷，應依刑事訴訟法第三百六十七條前段、第三百七
    十二條，判決如主文。
中    華    民    國    100   年    2     月    21    日
                  刑事第一庭審判長法官  茆  臺  雲
                                  法官  王  明  宏
                                  法官  蔡  長  林
以上正本證明與原本無異。
施用第一級毒品罪，如不服本判決應於收受送達後10日內向本院
提出上訴書狀，其未敘述上訴理由者，並得於提起上訴後10日內
向本院補提理由書（均須按他造當事人之人數附繕本）「切勿逕
送上級法院」。
施用第二級毒品罪，不得上訴。
                                書記官  李  培  薇
中    華    民    國    100   年    2     月    21    日